【裁判字號】    95,台上,2295
【裁判日期】    951019
【裁判案由】    給付借款
【裁判全文】
最高法院民事裁定            九十五年度台上字第二二九五號
上  訴  人  甲○○
訴訟代理人  林禮模律師
被 上訴 人  板信商業銀行股份有限公司
法定代理人  乙○○
上列當事人間請求給付借款事件，上訴人對於中華民國九十五年
七月十一日台灣高等法院第二審判決（九十五年度重上字第一九
三號），提起上訴，本院裁定如下：
    主  文
上訴駁回。
第三審訴訟費用由上訴人負擔。
    理  由
按上訴第三審法院，非以原判決違背法令為理由，不得為之。又
提起上訴，上訴狀內應記載上訴理由，表明原判決所違背之法令
及其具體內容、依訴訟資料合於該違背法令之具體事實，其依民
事訴訟法第四百六十九條之一規定提起上訴者，並應具體敘述為
從事法之續造、確保裁判之一致性或其他所涉及之法律見解具有
原則上重要性之理由，同法第四百六十七條、第四百七十條第二
項分別定有明文。而依同法第四百六十八條規定，判決不適用法
規或適用不當者，為違背法令；依同法第四百六十九條規定，判
決有該條所列各款情形之一者，為當然違背法令。是當事人提起
上訴，如合併以同法第四百六十九條及第四百六十九條之一規定
之情形為上訴理由時，其上訴狀或理由書應表明該判決所違背之
法令條項，或有關判例、解釋字號，或成文法以外之習慣或法理
等及其具體內容，暨係依何訴訟資料合於該違背法令之具體事實
，並具體敘述為從事法之續造、確保裁判之一致性或其他所涉及
之法律見解具有原則上重要性之理由。如未依上述方法表明，或
其所表明者與上開法條規定不合時，即難認為已合法表明上訴理
由，其上訴自非合法。本件上訴人對於原判決提起上訴，雖以該
判決有認定事實不憑證據及不備理由等違背法令為由，惟核其上
訴理由狀所載內容，仍屬就原審取捨證據、認定事實之職權行使
及其他與判決結果不生影響之理由，指摘原判決不當，並就原審
本於上開職權之行使所論斷：本件第一審共同被告陳發貴與上訴
人既因標購「法拍屋」而向被上訴人辦理貸款，擔任借款人及連
帶保證人，並簽立本票及授信約定書，被上訴人於同意核貸後亦
將貸款金額如數撥入陳發貴在被上訴人開立之存款帳戶內，完成
消費借貸款之交付，足認三人間之消費借貸及連帶保證契約業已
有效成立。又本件關鍵所在，乃因陳發貴等人信任訴外人郭銘豐
，並將證件、存褶、印鑑交付郭某全權處理所致，與被上訴人行
員李東輝是否違反銀行內部控管規定無關，難認李東輝於執行職
務時有何故意或過失之不法行為，上訴人辯以有過失相抵原則之
適用及被上訴人應負侵權行為賠償之責，其得行使抵銷之抗辯云
云，均非足取。則被上訴人依消費借貸及連帶保證之法律關係，
請求上訴人連帶給付如原判決附表一編號2、3所示之本息，洵屬
有據，應予准許等情，指摘其為不當，並泛言謂為違法，而非表
明該判決所違背之法令及其具體內容，暨依訴訟資料合於該違背
法令之具體事實，並具體敘述為從事法之續造、確保裁判之一致
性或其他所涉及之法律見解具有原則上重要性之理由，難認其已
合法表明上訴理由。依首揭說明，應認其上訴為不合法。又按債
權人以各連帶債務人為共同被告提起給付之訴，被告一人提出非
基於其個人關係之抗辯有理由者，對於被告各人即屬必須合一確
定，自應適用民事訴訟法第五十六條各款之規定，固經本院三十
三年上字第四八一○號著有判例。惟上訴人於原審上訴時，所提
出之抗辯並非有理由，依上說明，即無該條款規定之適用，原判
決未將陳發貴併列為上訴人，殊無何違背法令之可言。上訴理由
所指仍非具體表明該判決所違背之法令及其內容事實，附此敘明
。
據上論結，本件上訴為不合法。依民事訴訟法第四百八十一條、
第四百四十四條第一項前段、第九十五條、第七十八條，裁定如
主文。
中    華    民    國  九十五  年    十    月   十九   日
                      最高法院民事第八庭
                          審判長法官  朱  建  男
                                法官  顏  南  全
                                法官  許  澍  林
                                法官  鄭  傑  夫
                                法官  蘇  清  恭
      本件正本證明與原本無異
                                      書  記  官
中    華    民    國  九十五  年    十    月   三十   日
                                                     m


司法院資訊處製作；財團法人民間司法改革基金會備份。
